【裁判字號】    97,簡上,145
【裁判日期】    970814
【裁判案由】    毀棄損壞
【裁判全文】
台灣屏東地方法院刑事判決      97年度簡上字第145號
    公  訴  人  臺灣屏東地方法院檢察署檢察官
    被  告  即
    上  訴  人  甲○○
上列上訴人即被告因毀損法案件，不服台灣屏東地方法院97 年
度簡字第724 號中華民國97年5 月2 日第一審簡易判決（聲請簡
易判決處刑案號97年度偵字第1556號），提起上訴，本院管轄之
第二審合議庭判決如下：
    主  文
上訴駁回。
甲○○緩刑貳年。
    事  實
一、甲○○明知坐落屏東縣內埔鄉○○段256地號之部分國有土
    地，係張振松向財政部國有財產局臺灣南區辦事處所承租，
    竟基於毀損之犯意，於民國97年2月4日8時42分許，前往上
    開地點，持棄置於該處無人所有之刀子將張振松所種植之香
    蕉樹2 株砍除，足生損害於張振松。
二、案經張振松訴由屏東縣政府警察局內埔分局報告臺灣屏東地
    方法院檢察署檢察官偵查起訴。
    理  由
一．上開犯罪事實，業據被告於本院審理中供陳明確，而被告因
    向國有財產局承租上開地號部份土地，與告訴人張振松所承
    租同地號之土地，發生界址糾紛，雙方曾會同財政部國有財
    產局人員於96年6 月23日至現場勘查，被告當場表示：「張
    振松君所指界之範圍並無異議及無主張權利 (誤載為力)，
    且地上物香蕉、芋頭等係張振松所種植使用並無異議。」，
    有財政部國有財產局臺灣南區辦事處97年3 月21日台財產南
    管字第097000473 4 號函暨附件契約書、土地勘查表、承租
    範圍平面圖、會勘紀錄 (偵查卷第28頁)、協定書及照片 (
    警卷第13頁編號02、偵查卷第31頁左下方)等 在卷可憑，本
    案事證明確，被告犯行應堪認定。
二、核被告所為，係犯刑法第354 條之毀損罪，原審審酌被告並
    無前科，有台灣高等法院被告前案紀錄表可憑，素行良好、
    犯罪動機係因與告訴人關於承租之國有土地有界址之糾紛、
    以持刀砍斷告訴人所種香蕉樹為犯罪手段、所毀損之香蕉樹
    為二株，價值非高、於犯案前之96年6 月23日與告訴人及國
    有財產局人員會勘案發現場時，即已立據承認前述二株香蕉
    樹為告訴人所有，有偵查卷附經被告簽名確認之會勘紀錄可
    憑，顯見被告早已確知該二株香蕉樹係告訴人所以，詎被告
    仍於警詢及偵查中堅稱該二株香蕉樹為其所有等語，復未曾
    對告訴人為道歉或賠償，顯無悔意，且犯後態度不佳等一切
    情狀，逕以簡易判決處有期徒刑２月，並諭知易科罰金之折
    算標準，其認事用法，均無不合，量刑亦屬妥適。被告上訴
    意旨空言指摘原審判決不當，顯無理由，應予駁回。惟查，
    被告犯後現已深表悔悟，充分展現和解誠意，與告訴人達成
    和解，有屏東縣內埔鄉調解委員會調解書在卷可證，其無前
    科，素行尚佳，有臺灣高等法院被告全國前案紀錄表在卷可
    稽，現年已63歲，國小畢業，智識程度不高、務農謀生不易
    ，本院斟酌上情，認其一時失慮而罹刑典，經此審判科刑，
    當知所警惕，信無再犯之虞，本件所宣告之刑以暫不執行為
    適當，爰諭知緩刑2 年，以勵自新。
據上論斷，應依刑事訴訟法第455 條之1 第1 項、第3 項、第
368 條，刑法第354 條、第41條第1 項前段、第74條第1 項第1
款，刑法施行法第1條之1，判決如主文。
本案經檢察官陳新君到庭執行職務。
中    華    民      國      97    年   8    月   14   日
                    刑事第五庭
                              審判長法  官  石家禎
                                    法  官  林家聖
                                    法  官  陳秀慧
以上正本證明與原本無異。
不得上訴。
中    華    民      國      97    年   8    月   14   日
                                    書記官  林鴻仁


司法院資訊處製作；財團法人民間司法改革基金會備份。
